臺灣彰化地方法院民事裁定
111年度家調裁字第20號
聲  請  人  饒鎰豐  
            羅妤靜  
共同代理人  劉豐綸律師
相  對  人  饒嘉琳  

上列當事人間確認親子關係不存在等事件，本院裁定如下：
    主      文
確認相對人饒嘉琳(女，身分證統一編號：Z000000000號)與聲請
人饒鎰豐(男，身分證統一編號：Z000000000號)、羅妤靜(女，
身分證統一編號：Z000000000號)間之親子關係均不存在。
聲請程序費用由聲請人負擔。
    理      由
一、聲請意旨略以：聲請人二人多年前偽造不實出生證明，將相
    對人登記為親生子女，實際上兩造間並無任何血緣關係，致
    戶籍登記資料與現實不符，爰提起本件訴訟等語。並聲明：
    如主文第1項所示。
二、相對人對聲請人之主張並不爭執，並同意法院逕行裁定。
三、按當事人就不得處分之事項，其解決事件之意思已甚接近或
    對於原因事實之有無不爭執者，得合意聲請法院為裁定；法
    院為前項裁定前，應參酌調解委員之意見及家事調查官之報
    告，依職權調查事實及必要之證據，並就調查結果使當事人
    或知悉之利害關係人有陳述意見之機會；當事人聲請辯論者
    ，應予准許；前2項程序，準用民事訴訟法第1編第2章第3節
    關於訴訟參加之規定，家事事件法第33條定有明文。查本件
    係親子身分關係事件，屬不得處分之事項，兩造經本院調解
    後，均合意聲請法院逕為裁定，有訊問筆錄在卷可憑，爰適
    用上揭規定而為本件裁定。
四、查聲請人主張之事實，有兩造戶籍謄本及親子鑑定報告書等
    件在卷可稽，且為相對人所不爭執，堪認聲請人之主張為真
    。從而，相對人既非由聲請人羅妤靜受胎所生，亦無婚生推
    定規定之適用，相對人與聲請人間確無血緣上之親子關係，
    其聲請為有理由，應予准許。
五、末查，聲請人提起本件確認親子關係不存在訴訟，係訴訟程
    序所需，依法以相對人為訴訟對象，是必藉由裁判始克還原
    身分，此實不可歸責於相對人。故聲請人訴請確認親子關係
    不存在，雖於法有據，然相對人之應訴乃法律規定所不得不
    然，且其所為自為伸張或防衛權利所必要。又本件訴訟之起
    因，實係因聲請人於相對人年幼時，逕允填載錯誤之生父母
    戶籍資料所致，因認本件程序費用應由聲請人負擔，較為公
    允。爰裁定如主文。
六、依家事事件法第33條、第97條、非訟事件法第21條第2項、
    民事訴訟法第95條、第81條第2款、第85條第1項之規定，爰
    裁定如主文。　　
中　　華　　民　　國　　111 　年　　11　　月　　15　　日
                  家事法庭  法　官  沙小雯
以上正本係照原本作成。
如不服本裁定應於送達後10日內向本院提出抗告狀，並繳納抗告
費新臺幣1,000元。
中　　華　　民　　國　　111 　年　　11　　月　 15　　日 
                            書記官  項珮欣